【裁判字號】    89,易緝,48
【裁判日期】    890418
【裁判案由】    竊盜
【裁判全文】
臺灣板橋地方法院刑事判決                          八十九年度易緝字第四八號
    公  訴  人  臺灣板橋地方法院檢察署檢察官
    被      告  丙○○
右列被告因竊盜案件，經檢察官提起公訴（八十六年度偵字第一四Ｏ五一號），本院
判決如左：
    主  文
丙○○竊盜，處有期徒刑肆月。
    事  實
一、丙○○與甲○○原係朋友關係，並與甲○○之幼子乙○○以義父子相稱，竟意圖
    為自己不法之所有，於民國（下同）八十六年四月十日晚間八時許，在台北縣林
    口鄉○○路一之五四號八樓甲○○住所，見甲○○不在家，即利用陪乙○○觀看
    電視之際，向年方十歲之乙○○詢問甲○○之金飾（包括項鍊、手鍊、戒子等飾
    品）放於何處，經乙○○告知金飾係藏放於房間天花板上後，即徒手推開夾板，
    竊取金飾約十五兩（起訴書誤載為四十兩）及人民幣一、二百元（起訴書漏載人
    民幣部分），得手後逃匿無蹤，並將上開金飾持至高雄市○○街某當鋪典當得款
    約新台幣（下同）十萬元，嗣甲○○於同年五月二日欲戴上開金飾時始發現報警
    。
二、案經台北縣警察局新莊分局報告臺灣板橋地方法院檢察署檢察官偵查起訴。
    理  由
一、訊據被告矢口否認有何竊盜犯行，辯稱金飾原係乙○○拿著，因為黃金太重，故
    甲○○叫伊拿，金飾及人民幣均係甲○○、乙○○兩人交給伊保管，後來因伊生
    意失敗，才將金飾典當，人民幣則留著作紀念云云。惟查，被告係利用告訴人甲○○不在家之時，向稚齡之乙○○誘問出財物藏放地點，並自行取走一節，業據
    甲○○、乙○○到庭證述明確（參本院八十九年四月十一日訊問筆錄），衡情甲○○係一成年人，斷不可能將貴重之金飾交由其稚子乙○○攜帶保管；況且，被
    告若係受甲○○委託保管財物，當無於受託後即避不見面，未經甲○○同意逕持
    金飾至高雄市典當，並將人民幣留作紀念，經告訴人索還仍拒不返還之理。被告
    前開辯詞，有違事理，係卸責之詞，不足採信。至告訴人甲○○指稱其失竊財物
    金飾達四十餘兩，並有美金等語，惟被告僅坦承其取走約十五兩金飾及人民幣一
    、二百元，而告訴人對於其原有金飾之正確數目並不清楚等情，亦為告訴人於本
    院審理時所自承在卷（見八十九年三月二日訊問筆錄），告訴人復未能提出任何
    單據證明確實擁有金飾四十餘兩及美金等財物，故本件僅能認定被告竊取告訴人
    之金飾約十五兩及人民幣，併此敘明。本件事證明確，被告犯行洵堪認定。
二、核被告所為，係犯刑法第三百二十條第一項之竊盜罪。爰審酌被告之品行、犯罪
    動機、目的、手段、所生之危害及犯罪後之態度等一切情狀，量處如主文所示之
    刑，以示懲儆。
據上論結，應依刑事訴訟法第二百九十九條第一項前段，刑法第三百二十條第一項，
罰金罰鍰提高標準條例第一條前段，判決如主文。
本案經檢察官方伯勳到庭執行職務。
中      華      民      國      八十九      年     五     月   二十三   日
                                      臺灣板橋地方法院刑事第三庭
                                          審判長法  官  陳財旺
                                                法  官  林海祥
                                                法  官  蕭一弘
右正本證明與原本無異
如不服本判決應於送達後十日內向本院提出上訴狀
                                                書記官  王苑琦
中      華      民      國      八十九      年     五     月   二十五   日
附錄本案論罪科刑法條全文：
刑法第三百二十條
意圖為自己或第三人不法之所有，而竊取他人之動產者，為竊盜罪，處五年以下有期
徒刑、拘役或五百元以下罰金。
意圖為自己或第三人不法利益，而竊佔他人之不動產者，依前項之規定處斷。
前二項之未遂犯罰之。


司法院資訊處製作；財團法人民間司法改革基金會備份。
